最高法院刑事判決                                八十八年度台非字第二五一號
    上訴人  最高法院檢察署檢察總長
    被  告  甲○○
右上訴人因被告竊盜案件，對於台灣屏東地方法院中華民國八十四年十一月十日第一
審確定判決（八十四年度訴字第四四六號，起訴案號：台灣屏東地方法院檢察署八十
四年度偵字第二三六八號），認為違法，提起非常上訴，本院判決如左：
    主  文
原判決關於宣告緩刑違背法令之部分撤銷。
    理  由
非常上訴理由稱：「按依刑法第七十四條之規定，得宣告緩刑者，以未曾受有期徒刑
以上刑之宣告，或前受有期徒刑以上刑之宣告，執行完畢或赦免後五年以內，未曾受
有期徒刑以上刑之宣告為條件，是凡在判決前已經受有期徒刑以上刑之宣告確定者，
即不合於緩刑條件，因而前已因其他犯罪受有期徒刑之宣告確定者，即不得復宣告緩
刑。本件被告甲○○於原判決宣告其緩刑前，曾因竊盜罪，經檢察官提起公訴，於民
國八十四年五月三日，經原法院判處有期徒刑六月，緩刑四年，於八十四年九月十六
日確定，此有原法院八十四年度易字第二三○號被告甲○○竊盜案卷可稽。本件原判
決於八十四年十一月十日宣示之時，被告既已因竊盜罪，受有期徒刑之宣告，並已確
定，即不合於緩刑之條件，依法不得予以宣告緩刑，乃原判決竟為緩刑二年之諭知，
委有適用法則不當之違法。案經確定，爰依刑事訴訟法第四百四十一條、第四百四十
三條提起非常上訴，以資糾正」等語。
本院按受二年以下有期徒刑、拘役或罰金之宣告，而未曾受有期徒刑以上刑之宣告，
認為以暫不執行為適當者，得宣告二年以上五年以下之緩刑，刑法第七十四條第一款
定有明文。又凡在判決前已經受有期徒刑以上刑之宣告確定者，即不合於緩刑條件，
至於前之宣告刑已否執行，以及被告犯罪時間之或前或後，在所不問，因而前已受有
期徒刑之宣告，即不得於後案宣告緩刑。本件被告甲○○因犯加重竊盜罪，經原法院
於民國八十四年十一月十日宣示判處有期徒刑七月，緩刑二年。但在本件宣示判決前
，被告因另犯竊盜罪，業經同法院於八十四年五月三日宣示判處有期徒刑六月，緩刑
四年，並於同年十月二日（非常上訴理由誤為八十四年九月十六日）判決確定，有該
院八十四年度易字第二三○號刑事判決可稽。揆之上開說明，本件判決前被告既因另
案曾受有期徒刑判決確定，本件即不得宣告緩刑。乃原判決竟判處被告有期徒刑七月
，並依刑法第七十四條第一款規定，宣告緩刑二年，自有適用法則不當之違背法令。
案經確定，非常上訴意旨執以指摘，洵有理由。惟原判決尚非不利於被告，應由本院
僅將原判決關於宣告緩刑違背法令之部分撤銷，以資糾正。
據上論結，應依刑事訴訟法第四百四十七條第一項第一款前段，判決如主文。
中      華      民      國    八十八    年      九      月      二      日
                              最高法院刑事第三庭
                                  審判長法官  陳  錫  奎
                                        法官  洪  清  江
                                        法官  吳  昆  仁
                                        法官  李  伯  道
                                        法官  高  金  枝
      右正本證明與原本無異
                                              書  記  官
中      華      民      國    八十八    年      九      月      七      日
